【裁判字號】    98,抗,191
【裁判日期】    980811
【裁判案由】    拍賣抵押物
【裁判全文】
臺灣板橋地方法院民事裁定               98年度抗字第191號
抗  告  人  乙○○
                        7號5.
相  對  人  甲○○
抗告人因與相對人間等拍賣抵押物事件，對於中華民國98年7 月
24日本院簡易庭98年度司拍字第1143號裁定提起抗告，本院裁定
如下：
    主  文
抗告駁回。
抗告程序費用由抗告人負擔。
    理  由
一、按扺押權人，於債權已屆清償期而未清償者，得聲請法院拍
    賣抵押物，就其賣得價金而受清償；民法第873 條第1 項定
    有定有明文。是抵押權人依此項規定聲請拍賣抵押物係屬非
    訟事件，法院所為准駁之裁定，無確定實體法上法律關係存
    否之性質，於債權及抵押權之存否無既判力，故袛須其抵押
    權已經依法登記，且債權已屆清償期而未受清償，法院即應
    為准許拍賣抵押物之裁定，至對於此項法律關係有爭執之人
    ，為求保護其權利，不妨提起訴訟，以求解決，不得僅依抗
    告程序聲明其爭執，並據為廢棄拍賣抵押物裁定之理由（最
    高法院51年10月8 日民刑庭總會決議(三)參照）。
二、本件相對人主張對於抗告人有原裁定所載之債權，並以原裁
    定附表所示之不動產設定抵押權，且經依法登記，該債權又
    已屆清償期而未受清償，有相對人提出之他項權利證明書、
    土地登記簿謄本、抵押權設定契約書、本票等件為廠證，原
    法院據以准許相對人拍賣抵押物之聲請，即無不當。
三、抗告意旨略以：抗告人於民國94年7 月6 日及同年7 月13日
    向相對人借款新台幣（下同）55萬元，當時除將抗告人所有
    如原裁定附表所示之不動產設定第2 順位之抵押權予相對人
    外，並簽發交付擔保本票2 紙予相對人，但因相對人預扣利
    息1 萬5000元及代書費用等金額，抗告人實際拿到52萬元左
    右，且抗告人確實在前開本票作成後，陸續匯款返還借款本
    金與利息共85萬元，則抗告人已清償所有借款，抗告人開立
    二紙本票及就系爭不動產設定第2 順位抵押權所擔保之債權
    應不後存在等語，依首開說明，應就爭執事項，另行起訴，
    以求解決，茲乃提起起抗告，請求廢棄原裁定，不能謂有理
    由。
四、據上論結，本件抗告為無理由，依非訟事件法第46條、第21
    條第2 項，民事訴訟法第495 條之1 第1 項、第449 條第1
    項、第78條，裁定如主文。
中    華    民    國    98    年    8     月    11    日
              民事第三庭    審判長法  官  朱耀平
                                  法  官  徐玉玲
                                  法  官  何君豪
如不服本裁定，僅得於收受本裁定正本送達後10日內，以適用法
規顯有錯誤為理由，向本院提出再抗告狀，（須附繕本一份及繳
納再抗告裁判費新台幣1,000 元），經本院許可後紿可再抗告。
中    華    民    國    98    年    8     月    11    日
                                  書記官  黃琴茜


司法院資訊處製作；財團法人民間司法改革基金會備份。
